臺灣屏東地方法院刑事判決　　　　　　　100年度訴字第761號
公　訴　人　臺灣屏東地方法院檢察署檢察官
被　　　告　吳武福
選任辯護人　周春米律師
上列被告因違反槍砲彈藥刀械管制條例等案件，經檢察官提起公
訴（100年度偵字第2685、2337號），本院判決如下：
    主  文
吳武福犯如附表一所示之貳拾貳罪，各處如附表一主文欄所載之
刑；又犯未經許可，寄藏可發射子彈具有殺傷力之改造手槍罪，
處有期徒刑年貳月，併科罰金新臺幣陸萬元，罰金如易服勞役
，以新臺幣壹仟元折算壹日，扣案之如附表三編號3 至6 所示之
物均沒收之；又犯恐嚇罪，處有期徒刑貳月，扣案之如附表三編
號2 所示之物沒收之；又犯恐嚇罪，處有期徒刑月。拘役部分
不執行，有期徒刑部分應執行有期徒刑年伍月，併科罰金新臺
幣陸萬元，罰金如易服勞役，以新臺幣壹仟元折算壹日，扣案之
如附表二編號1 至21及如附表三編號1 至6 所示之物均沒收之。
    事  實
一、吳武福、王詠誠、許雨騰、陳秀美及潘姵縈（王詠誠、許雨
    騰、陳秀美及潘姵縈部分另依職權為不起訴處分）共同基於
    重利之犯意聯絡，自民國98年間起，由吳武福於屏東縣屏東
    市地區從事金錢貸放業務，乘他人急迫、輕率或無經驗而貸
    予金錢，借款人並需簽發面額與借款金額相同或面額為借款
    金額2 倍之本票交由吳武福作為擔保，並約定如附表一所示
    之利息，以此方式收取與原本顯不相當之重利；吳武福明知
    如附表一所示之借款人均需錢孔急，竟分別於如附表一所示
    之時間，在屏東市地區各借予如附表所示之金額予如附表一
    所示之借款人，並約定如附表一所示之利息，嗣由其按期親
    自或由王詠誠、許雨騰陪同向如附表一所示之借款人收取，
    或由如附表一所示之借款人將利息持至位於屏東縣屏東市○
    ○路及和平路口之「黃世家檳榔攤」交由陳秀美或潘姵縈轉
    交予吳武福收受。
二、吳武福明知可發射子彈具有殺傷力之改造手槍及子彈係屬槍
    砲彈藥刀械管制條例第4條第1項第1款、第2款所列之槍砲、
    彈藥，非經中央主管機關之許可，不得非法持有、寄藏之，
    竟基於寄藏改造手槍、子彈之犯意，未經許可，於民國99年
    11月某日，自姓名年籍不詳綽號「阿明」之成年人處，收受
    仿BERE TTA廠M9型半自動手槍之改造手槍2 支（槍枝管制編
    號：00 00000000 號、0000000000號）及子彈9 顆（口徑9m
    m 制式子彈5 顆、口徑8.7mm 非制式子彈1 顆及口徑9mm ±
    0.5mm 非制式子彈3 顆），並將之藏放其位於屏東縣屏東市
    ○○路○段61號之住處，而非法寄藏之。
三、吳武福復因許鴻彰無力還款，竟基於恐嚇之犯意，於100 年
    1 月18日22時43分許，以其所使用之門號0000000000號行動
    電話撥打許鴻彰所持用之門號0000000000號行動電話，向許
    鴻彰恫稱：若不還款，要帶槍去你家等語，致生危害於許鴻
    彰之生命、身體安全。
四、吳武福另因簡志榮無力支付前向其借款之利息，先以電話聯
    絡簡志榮及借款之保證人莊惟程前往上開「黃世家檳榔攤」
    後，竟基於恐嚇之犯意，於99年11月30日20時許，在「黃世
    家檳榔攤」前某處，持外觀上為黑色之手槍1 支( 未據扣案
    ，並無證據證明具有殺傷力) 抵住莊惟程的頭部，並向莊惟
    程、簡志榮恫稱：若未於99年12月8 日還款新臺幣( 下同)3
    0,000 元，就要讓莊惟程及簡志榮斷手斷腳及在屏東縣市消
    失等語，致生危害於莊惟程、簡志榮之生命、身體安全。
五、嗣於100 年2 月17日上午9 時許，經警持本院核發之100 年
    度聲搜字第197 號搜索票，前往吳武福位於屏東縣屏東市○
    ○路○段61號之住處執行搜索，並扣得吳武福所有上開仿BE
    RETTA 廠M9型半自動手槍之改造手槍2 把（槍枝管制編號：
    0000000000、0000000000號）、子彈9 顆（口徑9mm 制式子
    彈5 顆、口徑8.7mm 非制式子彈1 顆及口徑9mm 非制式子彈
    3 顆），及其所有供如附表一編號2 、4 至22所示之重利犯
    罪所用之如附表二編號1 至20所示之本票21張及與本案無關
    之本票47張( 起訴書誤載為本票共計59張) ，暨其所有供如
    附表一所示之重利犯罪所用之信封22只( 起訴書誤載為21只
    ) 、行動電話2 支( 門號各為0000000000號、0000000000號
    ，均含SIM 卡各1 枚) ，另扣得其所有而與本案無關之不具
    殺傷力之瓦斯長槍1 支（槍枝管制編號：0000000000號）及
    郵局存簿( 戶名：楊奕銨)1本等物，而查獲上情。
六、案經屏東縣政府警察局移送臺灣屏東地方法院檢察署檢察官
    偵查起訴。
    理  由
壹、證據能力部分：
    按傳聞法則之重要理論依據，在於傳聞證據未經當事人之反
    對詰問予以核實，乃予排斥，惟若當事人已放棄對原供述人
    之反對詰問權，於法院審判時表明同意該等傳聞證據可作為
    證據，基於證據資料愈豐富，愈有助於真實發現之理念，並
    貫徹刑事訴訟法修法加重當事人進行主義之精神，確認當事
    人對於證據能力有處分權之制度，傳聞證據經當事人同意作
    為證據，法院認為適當者，亦得為證據。另當事人於調查證
    據時，對於傳聞證據表示「沒有意見」、「對於證據調查無
    意見」，而未於言詞辯論終結前聲明異議，應視為已有將該
    等傳聞證據採為證據之同意，此刑事訴訟法第159 條之5 定
    有明文。被告及其辯護人於本院準備程序及審理中時，均已
    表示對於全案卷證證據之證據能力均無意見（見本院卷第43
    頁正面及背面、第88頁背面），本院復審酌該等證據並非非
    法取得，亦無證明力明顯過低之情形，且本院認為以之作為
    認定本件犯罪事實之證據，均與本案待證事實具有相當關聯
    性，是依刑事訴訟法第159 條之5 第2 項之規定，堪認該等
    證據，均有證據能力。
貳、認定犯罪事實所憑之依據及理由：
一、上揭事實欄第一、二、三、四項之犯罪事實，業據被吳武福
    於警詢、偵查及本院審理中均承不諱，核與證人簡志榮、陳
    建民、許鴻彰、王清民、何駿杰、陳白明、楊奕銨、林嘉祥
    、鄭嘉福、林美玉、郭榮源、李偉進、陳俊宏、林偉銘於警
    詢中所證述之情節均大致相符，復有本院100 年度聲監字第
    000013號通訊監察書暨所檢附之電話附表、本院100 年度聲
    監續字第0000670 號通訊監察書暨所檢附之電話附表、許鴻
    彰指認陳秀美、潘姵縈、吳武福之照片、王詠誠指認吳武福
    、許雨騰等之照片、許雨騰指認吳武福、王詠誠等之照片、
    簡志榮、陳建民、莊惟程指認吳武福之照片、簡志榮、莊惟
    程指認王詠誠之照片、簡志榮指認許雨騰之照片、陳建民指
    認陳妮瑋、黃玉玲之照片、簡志榮、莊惟程指認吳武福所持
    手槍之照片、潘姵縈指認吳武福、莊惟程、簡志榮等之照片
    、陳秀美1 指認吳武福、黃玉玲等之照片、王清民所開立之
    3 萬元之本票、王清民指認吳武福等之照片、本院100 年度
    聲搜字000197號搜索票各1 份、屏東縣政府警察局搜索扣押
    筆錄、扣押物品目錄表( 吳武福、吳瑞華)2份、本票影本43
    張、採證照片8 張、屏東縣政府警察局槍枝初步檢視報告表
    、照片3 張屏東縣政府警察局槍枝初步檢視報告表暨所檢附
    之照片5 張( 槍枝成品1 批) 、屏東縣政府警察局槍枝初步
    檢視報告表暨所檢附照片5 張( 改造手槍2 支) 、門號0000
    000000號行動電話通聯監聽譯文、屏東縣政府警察局執行通
    訊監察一覽表( 門號0000000000、0000000000號) 、蒐證照
    片10張、何駿杰指認吳武福之照片、何駿杰開立之本票影本
    2 張、許鴻彰指認吳武福之照片、許鴻彰以邱俊傑名義開立
    之開立之本票影本1 張、身分證及健保卡正面影本、陳白明
    指認吳武福之照片、陳白明指認陳妮瑋之照片、陳白明所開
    立之本票影本2 張、身分證及健保卡之正面反影本、吳富吉
    指認吳武福之照片、林嘉祥以吳富吉名義開立之開立之本票
    影本1 張、身分證及健保卡正面影本在卷可稽（見警卷第1
    至4 、33至35、44、46、55、78至83、87、89、90、95、10
    1 、102 、125 至128 、135 至137 、151 至270 頁、警聲
    搜卷第18、54至58頁、偵卷第2337號第74、76、80、82、86
    、88至90、93、95頁）。另扣案之改造手槍2 枝（含彈匣2
    個）及子彈9 顆，經送內政部警政署刑事警察局以性能檢驗
    法、試射法鑑定結果：「(一)送鑑手槍1 枝( 槍枝管制編號00
    00000000號) ，認係改造手槍，由仿BERETTA 廠M9型半自動
    手槍製造之槍枝，換裝土造金屬槍管而成，擊發功能正常，
    可供擊發適用子彈使用，認具殺傷力。(二)送鑑手槍1 枝( 槍
    枝管制編號0000000000號) ，認係改造手槍，由仿BERETTA
    廠M9型半自動手槍製造之槍枝，換裝土造金屬槍管而成，槍
    枝欠缺滑套固定卡榫及保險鈕，惟不影響其擊發功能，仍可
    供擊發適用子彈使用，認具殺傷力。(三)送鑑子彈9 顆，1.其
    中5 顆，認均係口徑9mm 制式子彈，彈底均具撞擊痕跡，經
    採樣2 顆試射，可擊發，認均具殺傷力。2.其中1 顆，認係
    非制式子彈，由金屬彈殼組合直徑8.7 mm金屬彈頭而成，經
    試射，可擊發，認具殺傷力。3.其中3 顆，認均係非制式子
    彈，由金屬彈殼組合直徑9.0 ±0.5mm 金屬彈頭而成，採樣
    1 顆試射，可擊發，認具殺傷力。」等情，有內政部警政署
    刑事警察局100 年3 月21日刑鑑字第1000026056號鑑定書1
    份暨所檢附之照片21張附卷可稽( 見偵卷第2337號第116 至
    118 頁) ；又該等手槍及子彈係姓名年籍不詳綽號「阿明」
    之成年人因積欠被告債務未予償還，而抵押予被告，「阿明
    」只是寄放而已，「阿明」說過2 個禮拜再拿回去等情，業
    據被告於本院審理中供陳在卷( 見本院卷第101 頁正面) 。
    綜上，足認被告上開任意性之自白核與事實相符，應堪信為
    真實。是本案事證明確，被告吳武福上開重利、非法寄藏改
    造手槍、子彈及恐嚇之犯行，均洵堪認定。
二、論罪科刑：
  (一)按刑法第344 條重利罪成立之要件，其中取得與原本顯不相
    當之重利，係指就原本利率、時期核算及參酌當地之經濟狀
    況，較之一般債務之利息，顯有特殊之超額者而言（最高法
    院著有91年度臺上字第5705號判決意旨可資參照）。被告吳
    武福放款予如附表一所示之借款人，因預扣利息，故實際收
    取之年息計算後即約為月息20分至40分不等，已遠高於現今
    低利率時代金融機構放款利率及一般社會可接受標準等客觀
    標準，實屬與原本顯不相當之重利。是核被告吳武福就事實
    欄第一項所示之犯行( 即如附表一所示) ，均係犯刑法第34
    4 條之重利罪( 共22次) 。被告就如附表一各項編號所示之
    重利犯行間，與王詠誠、許雨騰、陳秀美及潘姵縈，均有犯
    意之聯絡及行為之分擔，應均論以共同正犯。
  (二)核被告吳武福就事實欄第二項所示之犯行，係犯槍砲彈藥刀
    械管制條例第8 條第4 項之未經許可寄藏可發射子彈具有殺
    傷力之手槍罪、同條例第12條第4 項之未經許可寄藏可擊發
    具殺傷力之子彈罪。被告同時寄藏前開槍枝、子彈，係一行
    為觸犯數罪名，為想像競合犯，應依刑法第55條規定，從一
    重之未經許可寄藏可發射子彈具有殺傷力之手槍罪處斷。至
    公訴意旨認被告此部分所為應係係犯未經許可持有可發射子
    彈具有殺傷力之手槍罪及未經許可持有可擊發具殺傷力之子
    彈罪乙節，惟按「(一)寄藏與持有，均係將物置於自己實力支
    配之下，僅寄藏必先有他人之持有行為，而後始為之受寄代
    藏而已，故寄藏之受人委託代為保管，其保管之本身，亦屬
    持有，不過，此之持有係受寄之當然結果。刑法第一百八十
    六條雖僅規定「持有」，而未將寄藏行為定為獨立之罪名，
    但仍不能以此即謂「寄藏」在槍砲彈藥刀械管制條例公布施
    行前不成立犯罪。(二)槍砲彈藥刀械管制條例第七條第四項，
    第十一條第二項係將「持有」與「寄藏」為分別之處罰規定
    ，則單純之「持有」，固不包括「寄藏」，但「寄藏」之受
    人委託代為保管，其保管之本身所為之「持有」，既係「寄
    藏」之當然結果，法律上自宜僅就「寄藏」行為為包括之評
    價，不應另就「持有」予以論罪。(三)同時寄藏手槍、子彈係
    觸犯該條例第七條第四項、第十一條第三項之罪，應依想像
    上競合犯從較重之該條例第七條第四項未經許可無故寄藏手
    槍罪處斷。」，最高法院著有74年臺上字第3400號判例意旨
    可資參照。查被告吳武福於本院審理中自陳：該等手槍及子
    彈係姓名年籍不詳綽號「阿明」之成年人因積欠被告債務未
    予償還，而抵押予被告，「阿明」只是寄放而已，「阿明」
    說過2 個禮拜再拿回去等語，已如前述，是揆以前開最高法
    院判例要旨，被告此部分所為應僅該當「寄藏」改造手槍及
    子彈之要件，基此，公訴意旨此部分所認，容有誤會，附予
    敘明。
  (三)又核被告吳武福就事實欄第三、四項所示之犯行，均係犯刑
    法第305 條之恐嚇危害安全罪。至公訴意旨認被告就事實欄
    第二項及第四項所載之犯行，係同時觸犯槍砲彈藥刀械管制
    條例第8 條第4 項、第12條第4 項之無故持有槍枝、子彈及
    刑法第305 條之恐嚇罪嫌，係一行為觸犯2 不同罪名，為想
    像競合犯，應依刑法第55條之規定，從一重之槍砲彈藥刀械
    管制條例第8 條第4 項無故持有槍枝罪嫌論處乙節。惟查，
    被告於本院審理中供陳：伊係拿玩具槍抵住被害人莊惟程的
    頭，並不是拿本件扣案槍枝等語( 見本院卷第101 頁正面)
    ，而本院綜觀全案卷證，並無其他積極證據足資證明被告係
    持本件扣案之槍枝為此部分犯行，且被告為此部分犯行所持
    用之槍枝，亦未經扣押在案，況亦無證據足資認定被告為此
    部分犯行時所持用之槍枝具有殺傷力，基此觀之，依罪疑唯
    輕原則，此部分自應以被告於本院審理中所述為認定之依據
    ；再者，被告係於99年11月間某日起，即受「阿明」寄藏本
    件扣案之槍枝，業如前述，綜上以觀，本院認被告此部分所
    為，應予以分論併罰，是公訴意旨此部分所認，尚容有誤，
    附此敘明。
  (四)又被告就所為如附表一所示之重利犯行( 共22次) 、事實欄
    第二項所示之未經許可寄藏可發射子彈具有殺傷力之手槍罪
    及事實欄第三、四項所示之恐嚇罪( 共2 次) ，為犯意各別
    ，行為互殊，應予以分論併罰。
  (五)爰審酌被告吳武福正值青壯年之人，竟不思循正途賺取財物
    ，反以貸放重利之方式，陷經濟上弱勢之被害人於財務窘境
    ，取得與原本顯不相當之利息，對社會秩序影響非淺，又其
    明知扣案之具有殺傷力之改造槍枝及子彈均係屬高度危險之
    物品，非經主管機關許可，當不得擅自持有、寄藏，其竟漠
    視法令而受他人寄藏本件扣案之槍支及子彈等物，對社會治
    安、秩序潛有相當程度之危害，另其僅因被害人許鴻彰、簡
    志榮無力還款，竟不思以理性之方式解決財產紛爭，率然恐
    嚇被害人許鴻彰、簡志榮及借款保證人莊惟程，致其等心生
    畏懼，所為非是，惟念及其寄藏扣案槍彈之行為，並未發生
    具體損害，且其所受寄藏之時間非長，並審以其於犯罪後均
    已坦承上開犯行，業如前述，再者其與本案部分借款人、被
    害人已達成和解，有被告所提出之和解書7 份附卷可憑（見
    本院卷第54至60頁），足見其犯後已有悔意，犯後態度尚可
    ，暨衡及其犯罪動機、手段、目的及其素行、智識程度、生
    活狀況等一切情狀，就被告所犯重利罪，分別量處如附表一
    各項編號主文欄所示之刑，並諭知如附表一各項編號所示之
    易科罰金折算標準，及就被告所犯寄藏改造可發射子彈具有
    殺傷力之手槍及恐嚇罪、分別量處如主文所示之刑，另就其
    所處罰金刑部分，諭知如主文所示之易服勞役折算標準，末
    者，就被告上開所犯，合併定其如主文所示之應執行刑，併
    就罰金部分，諭知如主文所示之易服勞役之折算標準。
  (六)末按，依修正後刑法第51條第10款但書規定：「但應執行者
    為3 年以上有期徒刑與拘役時，不執行拘役。」。查本件被
    告所犯重利罪部分( 共22罪) ，經本院各判處拘役15日，依
    刑法第32條之規定，應執行拘役120 日，惟因被告所犯寄藏
    可發射子彈具有殺傷力之手槍罪、恐嚇罪( 共2 罪) 等3 罪
    部分，另經本院合併定應執行有期徒刑3 年5 月，其所定之
    應執行已為3 年以上有期徒刑，故就被告所定拘役部分不予
    執行，併予敘明。
三、沒收部分：
  (一)扣案之如附表二編號1 至20所示之本票( 共21張) ，均為被
    告吳武福所有之物，並係供其分別為如附表一編號2 、4 至
    22 所 示之重利犯罪所用之物，應均依刑法第38條第1 項第
    2 款之規定，分別於被告所犯如附表一編號2 、4 至22所示
    之重利罪所處各該罪刑項下，均宣告沒收之。
  (二)另扣案之如附表二編號21所示之信封22只( 起訴書誤載為21
    只) ，亦均為被告吳武福所有，並係供其分別為如附表各項
    編號所示之重利犯罪所用之物，應依刑法第38條第1 項第2
    款之規定，於被告所犯如附表一各項編號所示之重利罪所處
    各該罪刑項下，均宣告沒收之。
  (三)又扣案之如附表三編號1 、2 所示之行動電話2 支( 門號各
    為0000000000號、0000000000號，均含SIM 卡各1 枚) ，亦
    均為被告吳武福所有之物，並係供其為如附表一各項編號所
    示之重利犯罪所用之物，應依刑法第38條第1 項第2 款之規
    定，於被告所犯如附表一各項編號所示之重利罪所處各該罪
    刑項下，均宣告沒收之；另如附表三編號2 所示之行動電話
    1 支( 門號為0000000000號，含SIM 卡1 枚) ，亦係供被告
    為如事實欄第三項所示之恐嚇犯罪所用之工具，亦應依刑法
    第38條第1 項第2 款之規定，於被告所犯事實欄第三項所示
    之恐嚇罪所處罪刑項下，宣告沒收之。
  (四)再查，扣案之如附表三編號3 至6 所示之物，均係槍砲彈藥
    刀械管制條例所定之未經許可不得持有之違禁物，且均為被
    告吳武福所有，業據被告於本院審理中陳明在卷( 見本院卷
    第99頁背面) ，應依刑法第38條第1 項第1 款之規定，於被
    告所犯寄藏改造手槍罪所處罪刑項下，均宣告沒收之。至上
    開經採樣試射之子彈，已因擊發而滅失，且已喪失其結構及
    效能，即均不另宣告沒收，併予敘明。
  (五)至扣案之如附表三編號7 所示之子彈，亦係槍砲彈藥刀械管
    制條例所定之未經許可不得持有之違禁物，且固為被告吳武
    福所為之物，亦據被告於本院審理中陳明在卷( 見本院卷第
    99頁背面) ，然該顆子彈業經鑑驗擊發而滅失，且已喪失其
    結構及效能，自不另為沒收之諭知，併此敘明。
  (六)另扣案之如附表二編號22所示之本票47張，雖亦均為被告吳
    武福所有，然本院認並無其他證據足資認定該等本票與被告
    所為本件重利犯罪有關，故本院自無從為沒收之諭知，附予
    敘明。
  (七)至扣案之如附表二編號23所示之郵局存簿1 本，係被害人楊
    奕銨所有，並非被告吳武福所有之物，亦非屬違禁物，本院
    自無庸為沒收之諭知，併予敘明。
  (八)末查，扣案之瓦斯長槍1 支（槍枝管制編號：0000000000號
    ），雖亦係為被告吳武福所有之物，惟該瓦斯長槍經送請內
    政部警政署刑事警察局鑑定，其結果認定：「送鑑瓦斯長槍
    不具殺傷力。」乙情，有上揭內政部警政署刑事警察局鑑定
    書1 份在卷可按( 見偵卷第2337號第116 頁正面) ，又本院
    認亦無其他證據足資認定該瓦斯長槍係屬違禁物，或與被告
    本件犯罪有關，故本院自亦無從宣告沒收之，附予敘明。
據上論斷，應依刑事訴訟法第299 條第1 項前段，槍砲彈藥刀械
管制條例第8 條第4 項、第12條第4 項，刑法第11條前段、第28
條、第344 條、第305 條、第55條、第51條第5 款、第10款、第
41條第1 項前段、第42條第3 項、第38條第1 項第1 款、第2 款
，刑法施行法第1 條之1 ，判決如主文。
本案經檢察官王光傑到庭執行職務。
中    華    民    國   100    年    12    月    28    日
                  刑事第三庭  審判長法  官  楊宗翰
                                    法  官  黃姿育
                                    法  官  許瑜容
以上正本證明與原本無異。
如不服本判決，應於收受本判決送達後10日內向本院提出上訴書
狀，其未敘述上訴理由者，並得於上訴期間屆滿後20日內向本院
補提理由書狀（均須按他造當事人之人數附繕本）「切勿逕送上
級法院」。
中    華    民    國   100    年    12    月    28    日
                                    書記官  龔惠婷
附錄本判決論罪科刑法條全文
中華民國刑法第344條
（重利罪）
乘他人急迫、輕率或無經驗貸以金錢或其他物品，而取得與原本
顯不相當之重利者，處1 年以下有期徒刑、拘役或科或併科1千
元以下罰金。
中華民國刑法第305條
（恐嚇危害安全罪）
以加害生命、身體、自由、名譽、財產之事，恐嚇他人致生危害
於安全者，處2 年以下有期徒刑、拘役或3 百元以下罰金。
槍砲彈藥刀械管制條例第8條
未經許可，製造、販賣或運輸鋼筆槍、瓦斯槍、麻醉槍、獵槍、
空氣槍或第4 條第1 項第1 款所定其他可發射金屬或子彈具有殺
傷力之各式槍砲者，處無期徒刑或5 年以上有期徒刑，併科新臺
幣1 千萬元以下罰金。
未經許可，轉讓、出租或出借前項所列槍枝者，處5 年以上有期
徒刑，併科新臺幣1 千萬元以下罰金。
意圖供自己或他人犯罪之用，而犯前二項之罪者，處無期徒刑或
7 年以上有期徒刑，併科新臺幣1 千萬元以下罰金。
未經許可，持有、寄藏或意圖販賣而陳列第1 項所列槍枝者，處
3 年以上10年以下有期徒刑，併科新臺幣7 百萬元以下罰金。
第1 項至第3 項之未遂犯罰之。
犯第1 項、第2 項或第4 項有關空氣槍之罪，其情節輕微者，得
減輕其刑。
槍砲彈藥刀械管制條例第12條
未經許可，製造、販賣或運輸子彈者，處1 年以上7 年以下有期
徒刑，併科新臺幣500 萬元以下罰金。
未經許可，轉讓、出租或出借子彈者，處6 月以上5 年以下有期
徒刑，併科新臺幣300 萬元以下罰金。
意圖供自己或他人犯罪之用，而犯前二項之罪者，處3 年以上10
年以下有期徒刑，併科新臺幣700 萬元以下罰金。
未經許可，持有、寄藏或意圖販賣而陳列子彈者，處5 年以下有
期徒刑，併科新臺幣300 萬元以下罰金。
第1 項至第3 項之未遂犯罰之。
附表一：
┌──┬───┬────┬─────┬──────┬───────────────┬────┐
│編號│借款人│借款時間│借款金額( │利息計算方式│主            文            欄│備    註│
│    │      │        │新臺幣)   │            │                              │        │
├──┼───┼────┼─────┼──────┼───────────────┼────┤
│ 1  │簡志榮│99年10月│30,000 元(│日繳1,000 元│吳武福共同犯重利罪，處拘役拾伍│由莊惟程│
│    │      │下旬某日│實拿24,000│利息( 月息20│日，如易科罰金，以新臺幣壹仟元│擔任保證│
│    │      │        │元)       │分) ，繳30日│折算壹日，扣案之如附表二編號21│人      │
│    │      │        │          │。          │及如附表三編號1 、2 所示之物，│        │
│    │      │        │          │            │均沒收之。                    │        │
├──┼───┼────┼─────┼──────┼───────────────┼────┤
│ 2  │陳建民│99年10月│20,000 元(│1 星期2,000 │吳武福共同犯重利罪，處拘役拾伍│        │
│    │      │間18日  │實拿18,000│元利息( 月息│日，如易科罰金，以新臺幣壹仟元│        │
│    │      │        │元)       │40分) ，直至│折算壹日，扣案之如附表二編號1 │        │
│    │      │        │          │可一次清償20│、21及如附表三編號1 、2 所示之│        │
│    │      │        │          │,000元為止。│物，均沒收之。                │        │
├──┼───┼────┼─────┼──────┼───────────────┼────┤
│ 3  │許鴻彰│99年12月│30,000 元(│日繳1,000 元│吳武福共同犯重利罪，處拘役拾伍│        │
│    │      │間某日  │實拿24,000│利息( 月息20│日，如易科罰金，以新臺幣壹仟元│        │
│    │      │        │元)       │分) ，繳30日│折算壹日，扣案之如附表二編號21│        │
│    │      │        │          │。          │及如附表三編號1 、2 所示之物，│        │
│    │      │        │          │            │均沒收之。                    │        │
├──┼───┼────┼─────┼──────┼───────────────┼────┤
│ 4  │許鴻彰│100 年1 │30,000 元(│日繳1,000 元│吳武福共同犯重利罪，處拘役拾伍│以邱俊傑│
│    │      │月14日  │實拿24,000│利息( 月息20│日，如易科罰金，以新臺幣壹仟元│之名義借│
│    │      │        │元)       │分) ，繳30日│折算壹日，扣案之如附表二編號2 │款      │
│    │      │        │          │。          │、21及如附表三編號1 、2 所示之│        │
│    │      │        │          │            │物，均沒收之。                │        │
├──┼───┼────┼─────┼──────┼───────────────┼────┤
│ 5  │王清民│99年9 月│30,000 元(│日繳1,000 元│吳武福共同犯重利罪，處拘役拾伍│        │
│    │      │14日    │ 實拿24,0 │利息( 月息20│日，如易科罰金，以新臺幣壹仟元│        │
│    │      │        │ 00 元)   │分) ，繳30日│折算壹日，扣案之如附表二編號3 │        │
│    │      │        │          │。          │、23及如附表三編號1 、2 所示之│        │
│    │      │        │          │            │物，均沒收之。                │        │
├──┼───┼────┼─────┼──────┼───────────────┼────┤
│ 6  │何駿杰│99年9 月│30,000 元(│日繳1,000 元│吳武福共同犯重利罪，處拘役拾伍│        │
│    │      │29日    │實拿24,000│利息( 月息20│日，如易科罰金，以新臺幣壹仟元│        │
│    │      │        │元)       │分) ，繳30日│折算壹日，扣案之如附表二編號4 │        │
│    │      │        │          │。          │、21及如附表三編號1 、2 所示之│        │
│    │      │        │          │            │物，均沒收之。                │        │
├──┼───┼────┼─────┼──────┼───────────────┼────┤
│ 7  │陳白明│99年10月│20,000 元(│1星期繳2,000│吳武福共同犯重利罪，處拘役拾伍│        │
│    │      │10日    │實拿18,000│元利息( 月息│日，如易科罰金，以新臺幣壹仟元│        │
│    │      │        │元)       │40分) ，直至│折算壹日，扣案之如附表二編號5 │        │
│    │      │        │          │可一次清償20│、21及如附表三編號1 、2 所示之│        │
│    │      │        │          │,000元為止。│物，均沒收之。                │        │
├──┼───┼────┼─────┼──────┼───────────────┼────┤
│ 8  │陳白明│100 年2 │30,000 元(│1 星期繳2,00│吳武福共同犯重利罪，處拘役拾伍│        │
│    │      │月4日   │實拿24,000│0 元利息( 月│日，如易科罰金，以新臺幣壹仟元│        │
│    │      │        │元)       │息40分) ，直│折算壹日，扣案之如附表二編號6 │        │
│    │      │        │          │至可一次清償│、21及如附表三編號1 、2 所示之│        │
│    │      │        │          │20,000元為止│物，均沒收之。                │        │
│    │      │        │          │。          │                              │        │
├──┼───┼────┼─────┼──────┼───────────────┼────┤
│ 9  │楊奕銨│99年10月│30,000 元(│10日繳3,000 │吳武福共同犯重利罪，處拘役拾伍│        │
│    │      │17日    │實拿27,000│元利息( 月息│日，如易科罰金，以新臺幣壹仟元│        │
│    │      │        │元)       │30分) ，直至│折算壹日，扣案之如附表二編號7 │        │
│    │      │        │          │可一次清償30│、21及如附表三編號1 、2 所示之│        │
│    │      │        │          │,000元為止。│物，均沒收之。                │        │
├──┼───┼────┼─────┼──────┼───────────────┼────┤
│ 10 │楊奕銨│99年11月│100,000元(│10日繳10,000│吳武福共同犯重利罪，處拘役拾伍│        │
│    │      │29日    │實拿90 ,00│元利息( 月息│日，如易科罰金，以新臺幣壹仟元│        │
│    │      │        │0元)      │30分) ，直至│折算壹日，扣案之如附表二編號8 │        │
│    │      │        │          │可一次清償10│、21及如附表三編號1 、2 所示之│        │
│    │      │        │          │0,000 元為止│物，均沒收之。                │        │
│    │      │        │          │。          │                              │        │
├──┼───┼────┼─────┼──────┼───────────────┼────┤
│ 11 │林嘉祥│100 年2 │30,000 元(│10日繳3,000 │吳武福共同犯重利罪，處拘役拾伍│        │
│    │      │月4日   │實拿27,000│元利息( 月息│日，如易科罰金，以新臺幣壹仟元│        │
│    │      │        │元)       │30分) ，直至│折算壹日，扣案之如附表二編號9 │        │
│    │      │        │          │可一次清償30│、21及如附表三編號1 、2 所示之│        │
│    │      │        │          │,000元為止。│物，均沒收之。                │        │
├──┼───┼────┼─────┼──────┼───────────────┼────┤
│ 12 │鄭嘉福│99年12月│30,000 元(│10日繳3,000 │吳武福共同犯重利罪，處拘役拾伍│        │
│    │      │10日    │實拿27,000│元利息( 月息│日，如易科罰金，以新臺幣壹仟元│        │
│    │      │        │元)       │30分) ，直至│折算壹日，扣案之如附表二編號10│        │
│    │      │        │          │可一次清償30│、21及如附表三編號1 、2 所示之│        │
│    │      │        │          │,000元為止。│物，均沒收之。                │        │
├──┼───┼────┼─────┼──────┼───────────────┼────┤
│ 13 │林美玉│100 年2 │20,000 元(│10日繳2,000 │吳武福共同犯重利罪，處拘役拾伍│        │
│    │      │月8日   │實拿18,000│元利息(月 息│日，如易科罰金，以新臺幣壹仟元│        │
│    │      │        │元)       │30分) ，直至│折算壹日，扣案之如附表二編號11│        │
│    │      │        │          │可一次清償20│、21及如附表三編號1 、2 所示之│        │
│    │      │        │          │,000元為止。│物，均沒收之。                │        │
├──┼───┼────┼─────┼──────┼───────────────┼────┤
│ 14 │郭榮源│99年2 月│30,000 元(│10日繳3,000 │吳武福共同犯重利罪，處拘役拾伍│        │
│    │      │15日    │實拿27,000│元利息( 月息│日，如易科罰金，以新臺幣壹仟元│        │
│    │      │        │元)       │30分) ，直至│折算壹日，扣案之如附表二編號12│        │
│    │      │        │          │可一次清償30│、21及如附表三編號1 、2 所示之│        │
│    │      │        │          │,000元為止。│物，均沒收之。                │        │
├──┼───┼────┼─────┼──────┼───────────────┼────┤
│ 15 │郭榮源│99年2 月│30,000 元(│10日繳3,000 │吳武福共同犯重利罪，處拘役拾伍│        │
│    │      │22日    │實拿27,000│元利息( 月息│日，如易科罰金，以新臺幣壹仟元│        │
│    │      │        │元)       │30分) ，直至│折算壹日，扣案之如附表二編號13│        │
│    │      │        │          │可一次清償30│、21及如附表三編號1 、2 所示之│        │
│    │      │        │          │,000元為止。│物，均沒收之。                │        │
├──┼───┼────┼─────┼──────┼───────────────┼────┤
│ 16 │郭榮源│99年2 月│30,000 元(│10日繳3,000 │吳武福共同犯重利罪，處拘役拾伍│        │
│    │      │25日    │實拿27,000│元利息( 月息│日，如易科罰金，以新臺幣壹仟元│        │
│    │      │        │元)       │30分) ，直至│折算壹日，扣案之如附表二編號14│        │
│    │      │        │          │可一次清償30│、21及如附表三編號1 、2 所示之│        │
│    │      │        │          │,000元為止。│物，均沒收之。                │        │
├──┼───┼────┼─────┼──────┼───────────────┼────┤
│ 17 │郭榮源│99年3 月│30,000 元(│10日繳3,000 │吳武福共同犯重利罪，處拘役拾伍│        │
│    │      │3日     │實拿27,000│元利息( 月息│日，如易科罰金，以新臺幣壹仟元│        │
│    │      │        │元)       │30分) ，直至│折算壹日，扣案之如附表二編號15│        │
│    │      │        │          │可一次清償30│、21及如附表三編號1 、2 所示之│        │
│    │      │        │          │,000元為止。│物，均沒收之。                │        │
├──┼───┼────┼─────┼──────┼───────────────┼────┤
│ 18 │李偉進│99年10月│20,000 元(│日繳1,000 元│吳武福共同犯重利罪，處拘役拾伍│        │
│    │      │10日    │實拿16,000│利息( 月息20│日，如易科罰金，以新臺幣壹仟元│        │
│    │      │        │元)       │分) ，繳20日│折算壹日，扣案之如附表二編號16│        │
│    │      │        │          │。          │、21及如附表三編號1 、2 所示之│        │
│    │      │        │          │            │物，均沒收之。                │        │
├──┼───┼────┼─────┼──────┼───────────────┼────┤
│ 19 │李偉進│99年10月│30,000 元(│日繳1,000 元│吳武福共同犯重利罪，處拘役拾伍│        │
│    │      │26日    │實拿24,000│利息( 月息20│日，如易科罰金，以新臺幣壹仟元│        │
│    │      │        │元)       │分) ，繳30日│折算壹日，扣案之如附表二編號17│        │
│    │      │        │          │。          │、21及如附表三編號1 、2 所示之│        │
│    │      │        │          │            │物，均沒收之。                │        │
├──┼───┼────┼─────┼──────┼───────────────┼────┤
│ 20 │陳俊宏│99年9 月│10,000 元(│1 星期繳1,00│吳武福共同犯重利罪，處拘役拾伍│        │
│    │      │29日    │實拿9,000 │0 元利息( 月│日，如易科罰金，以新臺幣壹仟元│        │
│    │      │        │元)       │息40分) ，直│折算壹日，扣案之如附表二編號18│        │
│    │      │        │          │至可一次清償│、23及如附表三編號1 、2 所示之│        │
│    │      │        │          │10,000元為止│物，均沒收之。                │        │
│    │      │        │          │。          │                              │        │
├──┼───┼────┼─────┼──────┼───────────────┼────┤
│ 21 │陳俊宏│99年11月│10,000 元(│1星期繳2,000│吳武福共同犯重利罪，處拘役拾伍│        │
│    │      │17日    │實拿9,000 │元利息( 月息│日，如易科罰金，以新臺幣壹仟元│        │
│    │      │        │元)       │40分) ，直至│折算壹日，扣案之如附表二編號19│        │
│    │      │        │          │可一次清償20│、21及如附表三編號1 、2 所示之│        │
│    │      │        │          │,000元為止。│物，均沒收之。                │        │
├──┼───┼────┼─────┼──────┼───────────────┼────┤
│ 22 │林偉銘│100 年2 │20,000 元(│10日繳2,000 │吳武福共同犯重利罪，處拘役拾伍│        │
│    │      │月13日  │實拿18,000│元利息( 月息│日，如易科罰金，以新臺幣壹仟元│        │
│    │      │        │元)       │30分) ，直至│折算壹日，扣案之如附表二編號20│        │
│    │      │        │          │可一次清償20│、21及如附表三編號1 、2 所示之│        │
│    │      │        │          │,000元為止。│物，均沒收之。                │        │
└──┴───┴────┴─────┴──────┴───────────────┴────┘
附表二：
┌──┬────────────────┬───┐
│編號│       扣案物品名稱及數量       │持有人│
├──┼────────────────┼───┤
│ 1  │陳建民簽發之面額新臺幣肆萬元整之│吳武福│
│    │本票壹張( 票號七五八三二四號、發│      │
│    │票日九十九年十月十八日)         │      │
├──┼────────────────┼───┤
│ 2  │邱俊傑簽發之面額新臺幣陸萬元整之│吳武福│
│    │本票壹張( 票號五二九四四五號、發│      │
│    │票日一００年一月十四日)         │      │
├──┼────────────────┼───┤
│ 3  │王清民簽發之面額新臺幣萬元整之│吳武福│
│    │本票壹張( 票號二八二八四六號、發│      │
│    │票日九十九年九月十四日)         │      │
├──┼────────────────┼───┤
│ 4  │何駿杰銘簽發之面額新臺幣壹萬伍仟│吳武福│
│    │元整之本票貳張( 票號各為七五八三│      │
│    │０四、七五八三二五號、發票日各為│      │
│    │九十九年九月二十九日、九十九年九│      │
│    │月三十日)                       │      │
├──┼────────────────┼───┤
│ 5  │陳白明簽發之面額新臺幣肆萬元整之│吳武福│
│    │本票壹張( 票號七五八三０五號、發│      │
│    │票日九十九年十月十日)           │      │
├──┼────────────────┼───┤
│ 6  │陳白明簽發之面額新臺幣肆萬元整之│吳武福│
│    │本票壹張( 票號七五八五二五號、發│      │
│    │票日一００年二月四日)           │      │
├──┼────────────────┼───┤
│ 7  │楊奕銨簽發之面額新臺幣陸萬元整之│吳武福│
│    │本票壹張( 票號五二九四二八號、發│      │
│    │票日九十九年時月十七日)         │      │
├──┼────────────────┼───┤
│ 8  │楊奕銨簽發之面額新臺幣貳拾萬元整│吳武福│
│    │之本票壹張( 票號二六六三三六號、│      │
│    │發票日九十九年十一月二十九日)   │      │
├──┼────────────────┼───┤
│ 9  │林嘉祥簽發之面額新臺幣陸萬元整之│吳武福│
│    │本票壹張( 票號三六六三二四號、發│      │
│    │票日一００年二月四日)           │      │
├──┼────────────────┼───┤
│ 10 │鄭嘉福源簽發之面額新臺幣萬元整│吳武福│
│    │之本票壹張( 票號二六六三三五號、│      │
│    │發票日九十九年十二月十日)       │      │
├──┼────────────────┼───┤
│ 11 │林美玉簽發之面額新臺幣貳萬元整之│吳武福│
│    │本票壹張( 票號三六六三二五號、發│      │
│    │票日一００年二月八日)           │      │
├──┼────────────────┼───┤
│ 12 │郭榮源簽發之面額新臺幣萬元整之│吳武福│
│    │本票壹張( 票號二八二八五六號、發│      │
│    │票日九十九年二月十五日)         │      │
├──┼────────────────┼───┤
│ 13 │郭榮源簽發之面額新臺幣萬元整之│吳武福│
│    │本票壹張( 票號四四三四四七號、發│      │
│    │票日九十九年二月二十二日)       │      │
├──┼────────────────┼───┤
│ 14 │郭榮源簽發之面額新臺幣萬元整之│吳武福│
│    │本票壹張( 票號四四三四三七號、發│      │
│    │票日九十九年二月二十五日)       │      │
├──┼────────────────┼───┤
│ 15 │郭榮源簽發之面額新臺幣萬元整之│吳武福│
│    │本票壹張( 票號四六六五一六號、發│      │
│    │票日九十九年三月三日)           │      │
├──┼────────────────┼───┤
│ 16 │李偉進簽發之面額新臺幣肆萬元整之│吳武福│
│    │本票壹張( 票號七五八三０六號、發│      │
│    │票日九十九年十月十日)           │      │
├──┼────────────────┼───┤
│ 17 │李偉進簽發之面額新臺幣陸萬元整之│吳武福│
│    │本票壹張( 票號五二九四二九號、發│      │
│    │票日九十九年十月二十六日)       │      │
├──┼────────────────┼───┤
│ 18 │陳俊宏簽發之面額新臺幣壹萬元整之│吳武福│
│    │本票壹張( 票號七五八三０二號、發│      │
│    │票日九十九年九月二十九日)       │      │
├──┼────────────────┼───┤
│ 19 │陳俊宏簽發之面額新臺幣貳萬元整之│吳武福│
│    │本票壹張( 票號二六六三三四號、發│      │
│    │票日九十九年十一月十七日)       │      │
├──┼────────────────┼───┤
│ 20 │林偉銘簽發之面額新臺幣肆萬元整之│吳武福│
│    │本票壹張( 票號五二九四四０號、發│      │
│    │票日一００年二月三日)           │      │
├──┼────────────────┼───┤
│ 21 │信封貳拾貳只                    │吳武福│
├──┼────────────────┼───┤
│ 22 │本票肆拾柒張                    │吳武福│
├──┼────────────────┼───┤
│ 23 │郵局存簿壹本(戶名：楊奕銨)      │吳武福│
└──┴────────────────┴───┘
附表三：
┌──┬──────────────────┬───┐
│編號│         扣案物品名稱及數量         │持有人│
├──┼──────────────────┼───┤
│ 1  │行動電話壹支( 門號000000000│吳武福│
│    │０號，含SIM卡壹張）                 │      │
├──┼──────────────────┼───┤
│ 2  │行動電話壹支( 門號000000000│吳武福│
│    │二號，含SIM 卡壹張）                │      │
├──┼──────────────────┼───┤
│ 3  │仿BERETTA 廠M9型改造手槍貳支（槍枝管│吳武福│
│    │制編號：0000000000號，含彈│      │
│    │匣壹個）                            │      │
├──┼──────────────────┼───┤
│ 4  │仿BERETTA 廠M9型改造手槍貳支（槍枝管│吳武福│
│    │制編號：0000000000號，含彈│      │
│    │匣壹個）                            │      │
├──┼──────────────────┼───┤
│ 5  │口徑9mm 制式子彈顆( 另貳顆因鑑驗擊│吳武福│
│    │發滅失)                             │      │
├──┼──────────────────┼───┤
│ 6  │口徑9mm ±0.5mm 非制式子彈貳顆( 另壹│吳武福│
│    │顆因鑑驗擊發而滅失)                 │      │
├──┼──────────────────┼───┤
│ 7  │口徑8.7mm 制式子彈壹顆( 已因鑑驗擊發│吳武福│
│    │而滅失)                             │      │
└──┴──────────────────┴───┘